臺灣臺北地方法院刑事判決　　　　　　　　　　　　九十一年度簡上字第二一二號
　　上　訴　人　甲○
　　即　被　告
右列上訴人即被告因傷害案件，不服本院九十一年度簡字第四四０號，中華民國九十
一年五月三十一日第一審判決（聲請簡易判決處刑案號：九十年度偵字第一八０一九
號）提起上訴，本院管轄之第二審合議庭判決如左：
    主  文
上訴駁回。
    事  實
一、甲○前因違反槍砲彈藥刀械管制條例案件，經本院判處有期徒刑一年六月確定，
    民國八十六年三月十七日執行完畢，猶不知悔改，於九十年八月二十九日十七時
    許，在臺北市中山區○○○路○段五十八號前，因行車超車細故與乙○○發生爭
    執，竟與真實姓名、年籍不詳綽號「阿豪」之成年男子基於共同傷害他人身體之
    犯意聯絡，各持其所有之球棒二支毆打乙○○，致乙○○受有頭部鈍傷併左側上
    、下第一顆門牙缺損、背部挫傷、右膝及左手挫傷、多處擦傷等傷害。
二、案經乙○○訴由臺北市政府警察局中山分局報請臺灣臺北地方法院檢察署檢察官
    偵查後聲請以簡易判決處刑。
    理  由
一、右開犯罪事實，業據被告即上訴人甲○坦承不諱，核與告訴人乙○○指訴相符，
    並有長庚紀念醫院診斷證明書一紙附卷可稽，被告自白與事實相符，本件事證明
    確，被告犯行堪予認定，應依法論科。
二、核被告所為，係犯刑法第二百七十七條第一項傷害罪。被告與「阿豪」有犯意聯
    絡及行為分擔，均為共同正犯。被告前因違反槍砲彈藥刀械管制條例案件，經本
    院判處有期徒刑一年六月確定，於八十六年三月十七日執行完畢，有被告之臺灣
    高等法院檢察署刑案紀錄簡覆表一紙在卷可稽，其於有期徒刑執行完畢後，五年
    以內再犯本件有期徒刑以上之罪，為累犯，應依刑法第四十七條規定加重其刑。
    被告持以毆打被害人乙○○之球棒二支，為供被告犯罪所用之物，被告雖供承該
    二支球棒係於「阿豪」所有之車上取得，惟參酌最高法院八十四年度臺上字第四
    一０二號判決所揭示之旨「刑法第三十八條第三項係規定「犯人」所有用供犯罪
    所用之物，得宣告沒收，並非規定屬「被告」所有之物，始得宣告沒收，而按共
    同正犯，於意思聯絡範圍內，組成一共犯團體，團體中之任何成員均為「犯人」
    ，供犯罪所用之物，只要屬於「犯人」所有，均得宣告沒收，不以必屬於本件被
    告所有者為限。」，上開球棒二支因屬被告與「阿豪」共同犯刑法第二百七十七
    條第一項之罪所用之物，自亦屬被告所有用供其犯罪所用之物，且雖未扣案，但
    不能證明業已滅失，仍有沒收之必要，爰依刑法第三十八條第一項第二款規定併
    予宣告沒收。原審以被告傷害犯行罪證明確，援引刑法第二十八條、第二百七十
    七條第一項、第四十七條、第四十一條第一項（原審誤認係第四十一條第一項前
    段）、第三十八條第一項第二款及罰金罰鍰提高標準條例第一條前段、第二條之
    規定，量處被告有期徒刑五月，如易科罰金，以三百元折算一日，並以球棒二支
    為被告所有，供犯罪所用之物而宣告沒收，經核認事用法，並無違誤，被告即上
    訴人雖以於本院審理時業與被害人達成和解並當庭交付新臺幣（下同）四萬元，
    量刑過重為由提起上訴，然本院審酌被告僅因行車細故即持球棒毆打被害人頭部
    ，並參酌被害人所受之傷害程度，認原審量處被告有期徒刑五月亦屬妥適，上訴
    意旨仍執前詞，顯無理由，應予駁回。
三、被告即上訴人經合法傳喚，有本院送達證書及法務部戶役政連結作業系統、在監
    在押資料表各一紙在卷足稽，其無正當之理由不到庭，依刑事訴訟法第三百七十
    一條規定，得不待其陳述，逕行判決。
據上論斷，應依刑事訴訟法第四百五十五條之一第一項、第三項、第三百七十一條、
第三百六十八條，判決如主文。
本案經檢察官張熙懷到庭執行職務
中      華      民      國    九十一    年    十一      月    十五      日
                                      臺灣臺北地方法院刑事第八庭
                                          審判長法  官  王淑滿
                                                法  官  張永宏
                                                法  官  鄭佾瑩
右正本證明與原本無異。
本件不得上訴。
                                                書記官  何適熹
中      華      民      國    九十一    年     十一     月    十五    日
附錄本案論罪科刑法條全文：
刑法第二百七十七條：
傷害人之身體或健康者，處三年以下有期徒刑，拘役或一千元以下罰金。
犯前項之罪，因而致人於死者，處無期徒或七年以上有期徒刑，致重傷者，處三年以
上、十年以下有期徒刑。
